【裁判字號】    98,消債更,126
【裁判日期】    980318
【裁判案由】    更生事件
【裁判全文】
臺灣臺中地方法院民事裁定           98年度消債更字第126號
聲  請  人  乙○○
                        8
                        1
債  權  人  台北富邦商業銀行股份有限公司
                      統一編號.
法定代理人  甲○○
債  權  人  國泰世華商業銀行股份有限公司
                      統一編號.
法定代理人  丁○○
債  權  人  渣打國際商業銀行股份有限公司
                      統一編號.
法定代理人  辛○○
債  權  人  台中商業銀行股份有限公司
                      統一編號.
法定代理人  壬○○
債  權  人  香港商香港上海豐銀行股份有限公司
                      統一編號.
法定代理人  卯○○
債  權  人  永豐商業銀行股份有限公司
                      統一編號.
法定代理人  丑○○
債  權  人  玉山商業銀行股份有限公司
                      統一編號.
代  理  人  己○○
債  權  人  萬泰商業銀行股份有限公司
                      統一編號.
法定代理人  戊○○
債  權  人  新加坡商星展銀行股份有限公司
                      統一編號.
法定代理人  丙○○
債  權  人  台新國際商業銀行股份有限公司
                      統一編號.
法定代理人  子○○
債  權  人  大眾商業銀行股份有限公司
                        10樓.
                      統一編號.
法定代理人  庚○○
債  權  人  中國信託商業銀行股份有限公司
                      統一編號.
法定代理人  寅○○
債  權  人  友邦國際信用卡股份有限公司
                      統一編號.
法定代理人  癸○○
上列當事人因消費者債務清理事件聲請更生，本院裁定如下：
    主  文
聲請駁回。
聲請費用由聲請人負擔。
    理  由
一、按債務人與金融機構協商成立者，不得聲請更生或清算，但
    因不可歸責於己之事由，致履行顯有重大困難者，不在此限
    ；本條例施行前，債務人依金融主管機關協調成立之中華民
    國銀行公會會員辦理消費金融案件無擔保債務協商機制與金
    融機構成立之協商，準用前項之規定，消費者債務清理條例
    第一百五十一條第五項、第六項分別定有明文。又聲請更生
    或清算不合程式或不備其他要件者，法院應以裁定駁回之，
    但其情形可以補正者，法院應定期間先命補正，復為同條例
    第八條所明定。
二、查本件債務人於本法實行前曾與銀行成立協商，每月繳款新
    台幣二萬六千五百二十九元左右，但因無法清償以致毀諾，
    爰依法聲請更生等語，業據提出九十五年債務協商協議書為
    憑，足堪採信。經查債務人現任職幼稚園教師，另其主張毀
    諾係屬不可歸責一節，經本院依職權向各金融機關債權人函
    查債務人消費明細紀錄顯示，債務人消費內容多屬餐飲消費
    （）、百貨消費（中友百貨、新光三越）、保費支出（國泰
    人壽）及多筆預借現金，其每月消費及預借現金之額度時有
    逾越薪資總額之情事，此有卷附債務人消費明細附卷可稽。
    另經債務人自承其負債原因為投資童裝虧損、代父償債，故
    本身生活開銷即以現金卡支出等語。債務人既然自願承擔非
    其義務之父親債務，再就個人生活開支借支現金，實與社會
    常情有違。上述消費性質均非生活必要之支出，而係奢侈、
    浪費之性質。從而本件債務人毀諾原因應屬「可歸責」於債
    務人之原因，而與消費者債務清理條例第一百五十一條第五
    項之要件不符。
三、況查債務人於九十六年間並另取得坐落台南市○○路之不動
    產（應有部分二分之一），該筆不動產並未設定抵押，自應
    作為全體債權人之總擔保，則債務人有無不能清償之情事，
    亦非無疑。
四、又債務人之消費內容既如前述，核與消費者債務清理條例第
    一百三十四條第四款所稱：「浪費、賭博或其他投機行為，
    致財產顯然減少或負擔過重之債務」等不免責事由相當。再
    經本院訊問各該債權人亦表明反對債務人之更生聲請，顯見
    本件縱令進入更生程序，亦將因其更生方案無法獲致債權人
    會議通過或法院認可而宣告清算，徒增程序勞費，毫無實益
    。是本件債務人聲請更生，既違背消費者債務清理條例第一
    百五十一條第五項之規定，且上開欠缺又屬無從補正，依上
    說明，自應駁回其更生之聲請，爰裁定如主文。
中    華    民    國    98    年    3     月    18    日
                            民事庭法官  張升星
上為正本係照原本作成
如不服本裁定，應於裁定送達後10日內，以書狀向本院提出抗告
，並繳納抗告費新臺幣1千元。
中    華    民    國    98    年    3     月    18    日
                            書  記  官  賴日添


司法院資訊處製作；財團法人民間司法改革基金會備份。
